臺灣彰化地方法院刑事判決
                                     111年度訴緝字第51號
                                     111年度訴緝字第52號
公  訴  人  臺灣彰化地方檢察署檢察官
被      告  王傑駿  




上列被告因加重詐欺等案件，經檢察官提起公訴（109年度偵字
第3609、5463、7375、12786號）及追加起訴（110年度偵字第59
19號），被告於準備程序中就被訴事實均為有罪之陳述，本院合
議庭裁定由受命法官獨任依簡式審判程序審理，合併判決如下：
    主  文
王傑駿犯如附表一主文欄所示之罪，各處如附表一主文欄所示之
刑。應執行有期徒刑壹年陸月。扣案之iPhone 8行動電話壹支（
含門號○○○○○○○○○○號SIM 卡壹張）沒收。 
    犯罪事實
一、王傑駿於民國109年3月間，基於參與犯罪組織之犯意，加入
    真實姓名及年籍均不詳、通訊軟體LINE名為「徐翊翔」所操
    縱、指揮以實施詐術為手段，所組成具有持續性、牟利性之
    有結構性詐欺取財犯罪組織，依「徐翊翔」指示，提供其所
    申辦中華郵政股份有限公司員林郵局帳號000-000000000000
    00號（下稱員林郵局帳戶）、玉山商業銀行帳號000-000000
    0000000號帳戶（下稱玉山銀行帳戶）之存摺、金融卡及密
    碼供詐欺集團成員做為人頭帳戶，並負責提領匯入上開帳戶
    之詐欺被害人款項，即俗稱「車手」之工作，且於上開詐欺
    犯罪組織存續期間，與「徐翊翔」及所屬詐欺集團其他成員
    ，共同意圖為自己不法所有，基於三人以上共同犯詐欺取財
    、掩飾隱匿詐欺所得去向之一般洗錢等犯意聯絡，由該詐欺
    集團成員於附表一編號1至4所示時間，分別撥打電話給戊○○
    、丙○○、丁○○、乙○○等人，實施如附表一編號1至4所示之詐
    騙方法，致使戊○○、丙○○、丁○○、乙○○陷於錯誤，而於附表
    一編號1至4所示時間，匯款到王傑駿上開員林郵局、玉山銀
    行帳戶後，王傑駿隨即透過伊所有iPhone8手機（含門號000
    0000000SIMP卡1張）上之通訊軟體LINE與「徐翊翔」聯絡，
    並依「徐翊翔」之指示，於附表二所示之時間，在附表二所
    示之地點，持上開帳戶金融卡提領戊○○、丙○○、丁○○、乙○○
    所匯款項得逞。王傑駿於提領完畢後，旋即依「徐翊翔」指
    示至彰化縣鹿港鎮洛津國小門口轉彎處、彰化縣大村鄉山腳
    路85度C門口，將款項交付予駕駛白色BMW舊款車輛前來取款
    、穿著愛迪達品牌衣服之詐欺集團不詳成員。
二、案經彰化縣警察局鹿港分局、員林分局、芳苑分局報告；新
    北市政府警察局汐止分局報告臺灣士林地方檢察署檢察官陳
    請臺灣高等檢察署檢察長令轉臺灣彰化地方檢察署檢察官偵
    查起訴及追加起訴。
    理  由
一、本案被告王傑駿所犯係死刑、無期徒刑、最輕本刑為3年以
    上有期徒刑以外之罪，其於準備程序中就被訴事實為有罪之
    陳述，經本院告知簡式審判程序之旨，並聽取公訴人、被告
    之意見後，經合議庭裁定由受命法官獨任進行簡式審判程序
    審理，合先敘明。
二、上開犯罪事實，業據被告於本院準備程序及審理中坦承不諱
    ，並有如附表一、二證據名稱及出處欄所示之證據在卷可稽
    ，足認被告之自白與事實相符。本件事證明確，被告上開犯
    行洵堪認定，應予依法論科。 
三、論罪科刑：
（一）按組織犯罪防制條例第3條第1項前段與後段，分別對於「
      發起、主持、操縱、指揮」及「參與」犯罪組織者，依其
      情節不同而為處遇，行為人雖有其中一行為（如參與），
      不問其有否實施各該手段（如詐欺）之罪，均成立本罪。
      然在未經自首或有其他積極事實，足以證明其確已脫離或
      解散該組織之前，其違法行為，仍繼續存在，即為行為之
      繼續，而屬單純一罪，至行為終了時，仍論為一罪。又刑
      法上一行為而觸犯數罪名之想像競合犯存在之目的，在於
      避免對於同一不法要素予以過度評價。自然意義之數行為
      ，得否評價為法律概念之一行為，應就客觀構成要件行為
      之重合情形、主觀意思活動之內容、所侵害之法益與行為
      間之關連性等要素，視個案情節依社會通念加以判斷。刑
      法刪除牽連犯之規定後，原認屬方法目的或原因結果，得
      評價為牽連犯之二犯罪行為間，如具有局部之同一性，或
      其行為著手實行階段可認為同一者，得認與一行為觸犯數
      罪名之要件相侔，依想像競合犯論擬。倘其實行之二行為
      ，無局部之重疊，行為著手實行階段亦有明顯區隔，依社
      會通念難認屬同一行為者，應予分論併罰。因而，行為人
      以一參與詐欺犯罪組織，並分工加重詐欺行為，同時觸犯
      參與犯罪組織罪及加重詐欺取財罪，雖其參與犯罪組織之
      時、地與加重詐欺取財之時、地，在自然意義上非完全一
      致，然二者仍有部分合致，且犯罪目的單一，依一般社會
      通念，認應評價為一罪方符合刑罰公平原則，應屬想像競
      合犯，如予數罪併罰，反有過度評價之疑，實與人民法律
      感情不相契合。又加重詐欺罪係侵害個人財產法益之犯罪
      ，其罪數計算，以被害人數、被害次數之多寡，決定其犯
      罪之罪數；核與參與犯罪組織罪之侵害社會法益，因應以
      行為人所侵害之社會全體利益為準據，認定係成立一個犯
      罪行為，有所不同。是以倘若行為人於參與犯罪組織之繼
      續中，先後加重詐欺數人財物，因行為人僅為一參與組織
      行為，侵害一社會法益，應僅就首次犯行論以參與犯罪組
      織罪及加重詐欺罪之想像競合犯，而其後之犯行，乃為其
      參與組織之繼續行為，為避免重複評價，當無從將一參與
      犯罪組織行為割裂再另論一參與犯罪組織罪，而與其後所
      犯加重詐欺罪從一重論處之餘地（最高法院107年度台上
      字第1066號判決要旨）。
（二）查被告所參與之本案詐欺集團，成員至少有被告、暱稱「
      徐翊翔」之成年男子及施行詐術、收取贓款之本案詐欺集
      團其餘不詳成員，確為三人以上之組織無訛。又本案詐欺
      集團對如附表一所示之告訴人及被害人施用詐術，致其等
      陷於錯誤而臨櫃匯款或轉帳至被告之員林郵局帳戶及玉山
      銀行帳戶，再由「徐翊翔」指示被告將告訴人等匯入款項
      提領現金交予本案詐欺集團其他成員，足徵該詐欺集團組
      織縝密，分工精細，須投入相當成本及時間始能如此為之
      ，並非隨意組成之立即犯罪，核屬「三人以上，以實施詐
      術為手段，所組成具有持續性、牟利性之有結構性組織」
      ，自為組織犯罪防制條例第2條規定之「犯罪組織」。再
      被告與本案詐欺集團成員以前開方式層層轉交贓款予上游
      ，而以此方式隱匿、掩飾不法詐欺所得之所在及去向，上
      開所為已切斷資金與當初特定犯罪行為之關聯性，隱匿犯
      罪行為或該資金不法來源或本質，使偵查機關無法藉由資
      金之流向追查犯罪者，核與洗錢防制法第14條第1項之一
      般洗錢罪之要件相合。
（三）又被告所犯如附表一編號3部分，依卷內現存事證及臺灣
      高等法院被告前案紀錄表，足認被告對附表一編號3之告
      訴人丁○○所為之加重詐欺犯行，為其參與本案詐欺集團後
      ，最先繫屬於法院之「首次」加重詐欺犯行，應就該次犯
      行論以參與犯罪組織罪及加重詐欺罪之想像競合犯。故核
      被告所為，就附表一編號3部分，係犯組織犯罪防制條例
      第3條第1項後段之參與犯罪組織罪，刑法第339條之4第1
      項第2款之三人以上共同犯詐欺取財罪及洗錢防制法第14
      條第1項之一般洗錢罪；就附表一編號1、2、4部分，均係
      犯刑法第339條之4第1項第2款之三人以上共同犯詐欺取財
      罪及洗錢防制法第14條第1項之一般洗錢罪。
（四）被告與綽號「徐翊翔」之成年男子暨本案詐欺集團其餘成
      員間，有犯意聯絡及行為分擔，應依刑法第28條規定，均
      論以共同正犯。
（五）被告與本案詐欺集團成員向附表一所示之告訴人及被害人
      施以詐術，致其等陷於錯誤，而多次匯款或轉帳之行為，
      及被告於附表二所示時間，多次提領款項之行為，均係於
      密接時間、地點侵害同一被害人之財產法益，乃屬單一行
      為之密接進行，各行為之獨立性極為薄弱，依一般社會健
      全觀念，在時間差距上難以強行分開，應各論以接續犯之
      一罪。又被告於參與本案詐欺集團期間，負責提領後依指
      示轉交予集團其他成員之工作，其行為除屬加重詐欺取財
      犯罪之分工行為外，同時亦屬隱匿特定犯罪所得之行為，
      雖參與犯罪組織之時、地與實行詐欺取財、洗錢等行為之
      時間、地點，在自然意義上並非完全一致，然二者仍有部
      分重疊之情形，且犯罪目的單一，依一般社會通念，認應
      評價為一罪，屬想像競合犯，方符合刑罰公平原則。準此
      ，被告就附表一各次犯行，均係以一行為觸犯數罪名之想
      像競合犯，應依刑法第55條規定，皆各從一重之刑法第33
      9條之4第1項第2款之三人以上共同犯詐欺取財罪處斷。
（六）被告所犯如附表一所示共4次三人以上共同犯詐欺取財罪
      間，犯意各別，行為互殊，應予分論併罰。
（七）另按洗錢防制法第16條第2項規定，犯第14條、第15條之
      罪，在偵查或審判中自白者，減輕其刑。次按想像競合犯
      之處斷刑，本質上係「刑之合併」。其所謂從一重處斷，
      乃將想像競合犯組成之評價上數罪，合併為科刑一罪，其
      所對應之刑罰，亦合併其評價上數罪之數法定刑，而為一
      個處斷刑。易言之，想像競合犯侵害數法益者皆成立犯罪
      ，論罪時必須輕、重罪併舉論述，同時宣告所犯各罪名，
      包括各罪有無加重、減免其刑之情形，亦應說明論列，量
      刑時併衡酌輕罪部分量刑事由，評價始為充足，然後依刑
      法第55條前段規定「從一重處斷」，非謂對於其餘各罪可
      置而不論。因此，法院決定處斷刑時，雖以其中最重罪名
      之法定刑，做為裁量之準據，惟於裁量其輕重時，仍應將
      輕罪合併評價在內（最高法院108年度台上字第4405、440
      8號判決意旨參照）。查，被告於本院審理時，就其洗錢
      之犯行均已坦承不諱，自白在卷，本可依洗錢防制法規定
      減輕其刑，然因法律適用關係，被告均應從一重論處加重
      詐欺取財罪，是就被告此部分想像競合輕罪得減刑部分，
      本院於後述量刑時，將併予審酌。　
（八）爰以行為人之責任為基礎，審酌近年來詐欺案件頻傳，每
      每造成廣大民眾受騙，而被告正值青年，竟不思循正當途
      徑賺取財物而加入本案詐欺集團，提供帳戶並擔任車手工
      作，與該集團其餘成員分工合作，遂行集團之犯罪計畫，
      造成如附表一所示之告訴人財物受損，並使集團其餘成員
      得以隱匿真實身分及犯罪所得去向、所在，助長犯罪猖獗
      ，並造成一般民眾人心不安，嚴重危害社會治安，行為誠
      屬可議，惟念被告犯後於本院審理中坦承犯行，態度良好
      ，且於本案犯行分工參與程度上，非屬集團主謀或主要獲
      利者，亦非直接向被害人施行詐術之人，尚非處於集團核
      心地位，暨被告於本院審理中自陳為高中肄業之智識程度
      ，入監前從事神尊上社工作，月收入約4萬元，已婚，有2
      名幼兒，與母親、配偶及小孩同住等家庭經濟、生活狀況
      等一切情狀，兼參酌公訴人於本院審理中之意見，分別量
      處如附表一主文欄所示之刑，並定應執行刑如主文所示。
四、強制工作部分：
　　按組織犯罪防制條例第3條第3項雖規定：「犯第1項之罪  
    者，應於刑之執行前，令入勞動場所，強制工作，其期間為
    3年。」，然司法院釋字第812號解釋認上開規定，就受處分
    人之人身自由所為限制，違反憲法比例原則及憲法明顯區隔
    原則之要求，與憲法第8條保障人身自由之意旨不符，應自
    解釋公布之日即110年12月10日起失其效力。從而，組織犯
    罪防制條例第3條第3項，既經司法院釋字第812號解釋認定
    有違憲之情事，而自解釋公布之日起失其效力，本案自無從
    對被告宣告強制工作，附此敘明。
五、沒收部分：
（一）按供犯罪所用、犯罪預備之物或犯罪所生之物，屬於犯罪
      行為人者，得沒收之，刑法第38條第2 項前段定有明文。
      扣案之iPhone 8行動電話1 支（含門號0000000000號SIM 
      卡1 張），係被告所有且供犯本案詐欺犯行聯絡所用，業
      據被告於本院審理中供承在卷，並有彰化縣警察局芳苑分
      局扣押物品目錄表及本院109年度院保字第1053號扣押物
      品清單各1 份在卷可佐（見芳警分偵字第1090006043號卷
      第39頁、本院110年度訴字第15號卷第65頁），爰依刑法
      第38條第2項前段之規定，宣告沒收。
（二）至扣案之現金18萬元，據被告所稱係以其母親周雅軒名下
      車輛貸款65萬元所得之現金等語，此情亦有和潤企業股份
      有限公司110年3月16日刑事陳報狀暨所附撥款資料、中國
      信託商業銀行股份有限公司110年5月14日中信銀字第1102
      000000號函暨存款交易明細（即被告之母周雅軒帳戶）在
      卷可稽（見本院110年度訴字第15號卷第105至112頁、第1
      82至184頁），檢察官復未舉證證明該扣案之現金18萬元
      為本件被告之犯罪所得，檢察官亦已於準備程序中捨棄聲
      請沒收該扣案之現金18萬元（見本院111年度訴緝字第51
      號卷第124頁），是此部分不宣告沒收。
（三）又犯洗錢防制法第14條之罪，其所移轉、變更、掩飾、隱
      匿、收受、取得、持有、使用之財物或財產上利益，沒收
      之；犯第15條之罪，其所收受、持有、使用之財物或財產
      上利益，亦同，洗錢防制法第18條第1項固有明定。此項
      規定係採義務沒收主義，故凡屬洗錢行為標的之財物或財
      產上利益，均應適用上開規定諭知沒收。而關於洗錢行為
      標的之沒收，是否以屬於犯罪行為者為限，法無明文，惟
      依實務向來之見解，倘法條並未規定「不問屬於犯罪行為
      人與否，均沒收之」，自仍以屬於犯罪行為人所有者為限
      ，始應予以沒收。本院認前揭法條既未規定「不問屬於犯
      罪行為人與否，均沒收」，自應為有利於行為人之解釋，
      而認洗錢防制法第18條第1項之規定係採相對義務沒收主
      義。查，被告就本案犯行各次提領之款項，均已交予本案
      詐欺集團成員，業經本院認定如前，則被告對上開洗錢行
      為標的已無何處分權限，難認屬於被告所有，揆諸前揭說
      明，本院自無從宣告沒收。
（四）被告用以供本案犯行使用之員林郵局帳戶、玉山銀行帳戶
      之存摺及提款卡，雖經扣案，有彰化縣警察局芳苑分局扣
      押物品目錄表及本院109年度院保字第1053號扣押物品清
      單各1 份在卷可佐（見芳警分偵字第1090006043號卷第39
      頁、本院110年度訴字第15號卷第61、67頁），惟該等帳
      戶已遭警示，無法再供犯罪集團使用，是將上開物品沒收
      欠缺刑法上之重要性，依刑法第38條之2第2項規定，均不
      予宣告沒收。　　
據上論斷，應依刑事訴訟法第273條之1第1項、第299條第1項前
段，判決如主文。
本案經檢察官黃建銘提起公訴、追加起訴及到庭執行職務。　　
中　　華　　民　　國　　111 　年　　10　　月　　12　　日
                  刑事第五庭  法   官 李欣恩
以上正本證明與原本無異。
如不服本判決應於收受判決後20日內向本院提出上訴書狀，並應
敘述具體理由。其未敘述上訴理由者，應於上訴期間屆滿後20日
內向本院補提理由書(均須按他造當事人之人數附繕本)「切勿逕
送上級法院」。
告訴人或被害人對於判決如有不服具備理由請求檢察官上訴者，
其上訴期間之計算係以檢察官收受判決正本之日期為準。 
中　　華　　民　　國　　111 　年　　10　　月　　12　　日
                               書記官  吳育嫻
附錄本案論罪科刑法條全文：
中華民國刑法第339條之4
犯第339條詐欺罪而有下列情形之一者，處1年以上7年以下有期
徒刑，得併科1百萬元以下罰金：
一、冒用政府機關或公務員名義犯之。
二、三人以上共同犯之。
三、以廣播電視、電子通訊、網際網路或其他媒體等傳播工具，
    對公眾散布而犯之。
前項之未遂犯罰之。

洗錢防制法第14條
有第二條各款所列洗錢行為者，處7年以下有期徒刑，併科新臺
幣5百萬元以下罰金。
前項之未遂犯罰之。
前二項情形，不得科以超過其特定犯罪所定最重本刑之刑。

組織犯罪防制條例第3條第1項
發起、主持、操縱或指揮犯罪組織者，處三年以上十年以下有期
徒刑，得併科新臺幣一億元以下罰金；參與者，處六月以上五年
以下有期徒刑，得併科新臺幣一千萬元以下罰金。但參與情節輕
微者，得減輕或免除其刑。

附表一：
編號 告訴人 詐欺方式 匯款時間 匯入帳戶 提款情形 證據名稱及出處 主文(罪名、宣告刑及沒收)    匯款金額 (新臺幣)     1 (起訴書附表一編號1)  戊○○ 詐騙集團成員於109年3月19日13時8分許，撥打電話予戊○○，佯稱為其外甥女，急需20萬元云云。致戊○○陷於錯誤，而依指示於右列匯款時間，匯款右列金額至右列帳戶。 109年3月19日14時32分許 王傑駿申設於中華郵政股份有限公司000-00000000000000號帳戶。  如附表二編號1至3所示。 ①證人即告訴人戊○○於警詢時之證述（見鹿警分偵字第0000000000號卷第7至8頁）。 ②新北市政府警察局新店分局直潭派出所受理刑事案件報案三聯單、金融機構聯防機制通報單(見109年度他字第796號卷第6至7頁)。 ③郵政入戶匯款申請書（見鹿警分偵字第0000000000號卷第12頁）。 ④ 戊○○與詐騙集團Line對話內容、內政部警政署反詐騙諮詢專線紀錄表(見鹿警分偵0000000000號卷第13頁、第15頁)。 ⑤左列中華郵政帳號00000000000000號帳戶基本資料及歷史交易清單(鹿警分偵字第0000000000號卷第22至25頁)。 王傑駿犯三人以上共同詐欺取財罪，處有期徒刑壹年參月。    15萬元     2  (起訴書附表一編號2)  丙○○ 詐騙集團成員於109年3月19日19時10分許，撥打電話予丙○○，佯稱為網路賣家，因購買原子筆消費紀錄誤為購買1年份，須依指示取消云云。致丙○○陷於錯誤，而依指示於右列匯款時間，匯款右列金額至右列帳戶。 109年3月19日19時38分許 王傑駿申設於玉山銀行000-0000000000000號帳戶。  如附表二編號4至10 ①證人即告訴人丙○○於警詢、偵訊時之證述（員警分偵第0000000000號卷第45至47頁、110年度偵字第5919號卷第51頁）。 ②內政部警政署反詐騙諮詢專線紀錄、桃園市政府警察局中壢分局自強派出所受理詐騙帳戶通報警示簡便格式表、金融機構聯防機制通報單(見員警分偵第0000000000號卷第44頁、第48至50頁、鹿警分偵字第0000000000號卷第21頁)。 ③郵政自動櫃員機交易明細表(見員警分偵第0000000000號卷第51頁)。 ④丙○○之台新銀行帳號00000000000000號帳戶基本資料及交易明細(見員警分偵第0000000000號卷第36至38頁)。 ⑤左列玉山銀行000-0000000000000號帳戶基本資料及歷史交易清單(鹿警分偵字第0000000000號卷第26至28頁)。 王傑駿犯三人以上共同詐欺取財罪，處有期徒刑壹年。    1萬6,123元     3  (起訴書附表一編號3) 丁○○ 騙集團成員於109年03月16日20時42分許（起訴書誤載為21時）起，撥打電話予丁○○，佯稱愛上新鮮的客服人員，因資料被誤植，須依指示於網路APP進行轉帳解除設定云云。致丁○○陷於錯誤，而依指示於右列匯款時間，匯款右列金額至右列帳戶。 109年3月19日19時34分許 王傑駿申設於玉山銀行000-0000000000000號帳戶。  ①證人即告訴人丁○○於警詢、偵訊時之證述（見員警分偵第0000000000號卷第54至59頁、110年度偵字第5919號卷第36至37頁） ②鐵路警察局臺北分局臺北分駐所陳報單、受理各類案件紀錄表、受理刑事案件報案三聯單、受理詐騙帳戶通報警示簡便格式表、內政部警政署反詐騙諮詢專線紀錄表、金融機構聯防機制通報單(見員警分偵第0000000000號卷第53至65頁)。 ③丁○○之玉山銀行帳號0000000000000號帳基本資料及交易明細及玉山銀行存摺封面暨內頁明細、(見員警分偵第0000000000號卷40至41頁、第75至76頁)。 ④左列玉山銀行000-0000000000000號帳戶基本資料及歷史交易清單(見鹿警分偵字第0000000000號卷第26至28頁)。 王傑駿犯三人以上共同詐欺取財罪，處有期徒刑壹年壹月。    2萬9,987元      4  (追加起訴書附表一編號4) 乙○○ 詐騙集團成員於109年3月19日17時時，撥打電話予乙○○，佯稱因購物平台作業疏失有連續扣款問題，須依指示於提款機解除設定云云。致乙○○陷於錯誤，而依指示於右列匯款時間，匯款右列金額至右列帳戶。 ①109年3月19日18時44分許 ②同日19時6分許 ③同日19時10分許 ④同日19時18分許 王傑駿申設於玉山銀行000-0000000000000號帳戶。   ①證人即被害人乙○○於偵訊時之證述（見110年度偵字第5919號卷第21至22頁）。 ②被害人乙○○針對被詐騙金錢乙事說明書(見110年度他字第27號卷第43頁)。 ③警員朱銘偉職務報告(見110年度他字第27號卷第21頁)。 ④被害人乙○○之臺灣土地銀行、中國信託商業銀行之帳戶基本資料及客戶歷史交易明細(見110年度他字第27號卷第25至29頁)。 ④左列玉山銀行000-0000000000000號帳戶基本資料及歷史交易清單(見鹿警分偵字第0000000000號卷第26至28頁)。 王傑駿犯三人以上共同詐欺取財罪，處有期徒刑壹年參月。    ①2萬,989元 ②2萬3,985元 ③5,985元 ④3萬元     說明 ⑴以上編號1至3對應「臺灣彰化地方檢察署109年度偵字第3609號、第5463號、第7375號、第12786號起訴書」（本院111年度訴緝字第52號，即110年度訴字第15號）。 ⑵以上編號4對應「臺灣彰化地方檢察署110年度偵字第5919號追加起訴書」（本院111年度訴緝字第51號，即110年度訴字第655號）。        


附表二：（被告王傑駿提領情形）
編號 提領帳戶 提領時間 提領金額 提領地點 證據及出處 1 中華郵政股份有限公司帳號000-00000000000000號帳戶  109年3月19日14時53分許 6萬元 彰化縣○○鄉○○路○○段000號之芳苑草湖郵局 ①被告王傑駿於警詢、偵查、羈押訊問中之自白(見芳警分偵字第1090006043號卷第4至5頁、員警分偵第0000000000號卷第3至8頁、10至11頁、109年度聲羈字第53號卷第16頁、鹿警分偵字第0000000000號第3至5頁)。 ②提領款項之監視畫面擷圖(見芳警分偵字第1090006043號卷第13至15頁、員警分偵第0000000000號第23至27頁)。 ③王傑駿與LINE暱稱「徐翊翔」對話紀錄(見芳警分偵字第1090006043號第18至26頁)。 ④左列中華郵政、玉山銀行帳戶交易明細(見109年度他字第796號卷第13頁背面、員警分偵第0000000000號卷第43頁) 2  109年3月19日14時54分許 6萬元 同上  3  109年3月19日15時1分許 2萬8,000元 同上  4 玉山銀行000-0000000000000號帳戶 109年3月19日19時14分許 2萬元 彰化縣大村鄉全家便利商店寶村店  5  109年3月19日19時15分許  2萬元  同上   6  109年3月19日19時16分許 2萬元 同上   7  109年3月19日20時12分許 2萬元 同上   8  109年3月19日20時13分許 2萬元  同上   9  109年3月19日20時14分許 2萬元 同上  10  109年3月19日20時15分許 1萬7,000元 同上